【裁判字號】    98,上易,430
【裁判日期】    981118
【裁判案由】    業務侵占等
【裁判全文】
臺灣高等法院高雄分院刑事判決         98年度上易字第430號
上  訴  人  臺灣高雄地方法院檢察署檢察官
被      告  乙○○
上列上訴人因被告業務侵占等案件，不服臺灣高雄地方法院98年
度易字第40號中華民國98年5 月8 日第一審判決（起訴案號：臺
灣高雄地方法院檢察署96年度偵字第33537 號），提起上訴，本
院判決如下：
    主  文
原判決關於乙○○被訴侵占附表一所示財物部分撤銷。
乙○○犯刑法第336 條第2 項之業務侵占罪，處有期徒刑陸月，
如易科罰金以新台幣壹仟元折算壹日。緩刑貳年。
其他上訴駁回。
    事  實
一、乙○○係廣南國際有限公司（下稱廣南公司）聘用在高雄遠
    東百貨公司（下稱高雄遠百公司）銷貨之專櫃人員，為從事
    商品販賣收受買賣價金業務之人，詎乙○○竟意圖為自己不
    法之所有，民國（下同）96年5 月27日起至同年月30日止，
    侵占顧客葉敏慧、丙○○、丁○○、黃秀芬在高雄遠百公司
    購買不鏽鋼油炸鍋等物品所交付如附表一編1 、3 、4 之貨
    款（含現金新台幣及禮券）及附表一編號2 所示客戶所交付
    之維修費現金新台幣（下同）1550元，計5 萬9132元。嗣因
    廣南公司會計林美鳳發現乙○○未將所收之現金及禮券入帳
    ，要求乙○○繳回，乙○○置之不理，經告以如不繳回將扣
    薪水後，乙○○始分別於97年7 月9 日及同年月10日以現金
    及禮券繳回。
二、案經廣南公司訴由台灣高雄地方法院檢察署檢察官偵查起訴
    。
    理  由
壹、證據能力部分：
一、被告以外之人於審判外之陳述，雖不符前四條之規定，而經
    當事人於審判程序同意作為證據，法院審酌該言詞陳述或書
    面陳述作成時之情況，認為適當者，亦得為證據。當事人、
    代理人或辯護人於法院調查證據時，知有第159 條第1 項不
    得為證據之情形，而未於言詞辯論終結前聲明異議者，視為
    有前項之同意，刑事訴訟法第159條之5定有明文。
二、本件判決後引之證據其屬於傳聞證據部分，被告及檢察官均
    表示無意見，本院審酌該證據之作成及取得並無不法，且爰
    為認定犯罪事實之證據尚屬適當，依上開刑事訴訟法之規定
    自有證據能力。
貳、實體部分：
一、訊據被告乙○○對於受僱於廣南公司在高雄遠東百貨公司擔
    任銷貨專櫃人員及收受附表一所示顧客所交付價款及維修費
    用之事實，固供承不諱，惟矢口否認有公訴人所指侵占犯行
    ，辯稱：廣南公司為增加客戶購買意願，有私下教導現場專
    櫃人員二種方式：一、倘客戶以現金購買，不開發票使百貨
    公司無法抽成，即可給予9 折優惠，並以9 折價直接報帳予
    廣南公司。二、由客人給付9 折現金，不開發票，由專櫃人
    員代購百貨公司禮券繳回廣南公司；上開二種情形，均是先
    將銷售記錄表傳真回廣南公司後，現金及禮券隔一段時間再
    寄回廣南公司，以節省運費，且專櫃人員代購禮券亦需集合
    較大數目之金額一次代購，會隔較長時間，始會寄送回廣南
    公司云云。
二、經查：
  (一)被告乙○○係廣南公司所聘用在高雄遠東百貨公司擔任銷貨
    之專櫃人員，而附表所示銷售、維修業務所收受之款項，係
    由其經手，庫存表、銷售憑單、業績表亦均係由其製作之事
    實，業據其於原審行準備程序時坦承不諱（見原審易字卷第
    30 頁 ），並有上開庫存表、銷售憑單、業績表等附卷可憑
    ，堪信為真實。
  (二)被告乙○○確有於96年5 月27日以11322 元售出不銹鋼油炸
    鍋給葉敏慧；於96年5 月30日出售電爐1 個給黃秀芬；於96
    年5 月28日收受客戶支付之維修費1550元；於96年5 月29日
    收受丙○○、丁○○購買手工鍋所交付現金及尾款計23040
    元等事實，均經被告乙○○供承不諱；其確有銷售上開物品
    之事實，亦有所製作之銷售憑單、經丙○○簽收之送貨單在
    卷可憑（見偵(一)卷第8 、9 、10頁、本院上易卷第65頁），
    而其確有收受維修費1550元之事實，亦經證人即廣南公司之
    會計林美鳳於原審審理時證述在卷（見原審易字第卷第66頁
    ）。被告乙○○此部分自白顯與事實相符，堪可採信。再者
    ，被告乙○○所收受之上開貨款、禮券及維修費係於96年7
    月9 日、7 月10日始繳回廣南公司之事實，亦有被告乙○○
    傳真給會計林美鳳之傳真文件郵政劃撥儲金存款收據在卷可
    憑（見偵(二)卷第38-39 頁）。證人蔡麗卿（即廣南公司督導
    ）於原審審理時證稱：「（5 月分售出去的商品，你們公司
    應該在何時收到該貨款？）當天都是入百貨公司的帳」、「
    公司並無允許專櫃人員因為要湊足禮券的額度而暫緩付款給
    公司之規定」等語（見原審易字卷第64頁）；而證人林鳳美
    （即廣南公司會計）於原審審理時證稱：「被告乙○○在96
    年5 月30日之前有好幾筆已經把貨銷售出去，但是都沒有在
    百貨公司報帳，我有叫她把錢繳回，但是一直都沒有，如果
    不繳的話要扣薪水，所以她後來才寄回來2 萬3600元」、「
    收到維修費後就寄回公司，禮券部分是當天就要入百貨公司
    的帳」等語（見原審易字第65頁背面）。參以被告乙○○收
    受上開現金、禮券及維修費均在96年5 月間，復無不能繳回
    之事由，又係經會計林美鳳一再要求，始遲至96年7 月間始
    繳回廣南公司，除逾當月會計作帳之期限，亦逾期長達1 個
    多月，而其就廣南公司均通融專櫃人員將現金及禮券隔一段
    時間再寄回廣南公司所為抗辯，核與證人蔡麗卿所證相佐，
    所辯無可採信，及其於本院審理時自承有1 、200 萬元之卡
    債等情，被告乙○○有將其業務上所持有之物據為己有之主
    觀犯意無訛，雖其事後已如數繳還，惟此為犯後返還財物之
    問題，無解於犯罪之成立。
  (三)又如後所述，被告乙○○雖於販賣附表一所示物品後，均依
    規定將之登載於庫存表及日盤點表內並傳回廣南公司，惟如
    上所述，其並無不能依規定時間繳交給廣南公司之事由，經
    會計人員再三催討並告以將扣薪水後始繳交給廣南公司，足
    徵其有據為已有之侵占犯意無訛，不能據此認其無侵占販賣
    商品所得之犯意。綜上所述，被告乙○○所辯無侵占之意云
    云，係避重就輕之詞，委無可採，其犯行堪以認定。
三、核被告乙○○所為，係犯刑法第336 條第2 項之業務侵占罪
    。按刑事法若干犯罪行為態樣，本質上原具有反覆、延續實
    行之特徵，立法時既予特別歸類，定為犯罪構成要件之行為
    要素，則行為人基於概括犯意，在密切接近之一定時、地持
    續實行之複次行為，倘依社會通念，於客觀上認為符合一個
    反覆、延續性之行為觀念者，於刑法評價上，即應僅成立一
    罪。學理上所稱「集合犯」之職業性、營業性或收集性等具
    有重複特質之犯罪均屬之（最高法院98年台上字第73號判決
    參照）。又刑法上所稱業務之營業犯，係指以反覆同種類之
    行為為目的之社會的活動而言，屬於集合犯之一種，為包括
    一罪（最高法院95年台非字第318 號判決意旨參照）。而刑
    法第336 條第2 項之業務侵占罪所稱之業務，在本質上亦具
    有反覆性，是被告乙○○所犯上開96年5 月27日、同年月28
    日、同年月29日、同年月30日之業務侵占犯行，應僅論以一
    罪。公訴人認係數罪尚有未洽。
四、原審未詳為推求，就附表一被告乙○○所犯96年5 月27日、
    同年月28日、同年月29日、同年月30日之業務侵占犯行為無
    罪之諭知，尚有未洽。檢察官執此聲明上訴，指摘原判決此
    部分不當，即為有理由，自應由本院將原判決關於此部分撤
    銷改判。爰審酌被告乙○○雖否認犯行，惟犯後已將所侵占
    之金額、禮券等5 萬餘元返還於告訴人廣南公司，犯後態度
    尚佳，告訴人廣南公司所受損害相對減輕等一切情事，量處
    如主文第二項所示之刑，並諭知如易科罰金之折算標準。
五、被告乙○○前此未曾受有期徒刑以上刑之宣告，有臺灣高等
    法院被告前案紀錄表在卷可按，其經本件偵審程序及刑之宣
    告，當知所警愓，信無再犯之虞，且事後已將款項返還給告
    訴人廣南國際有限公司，本院認對其所宣告之刑以暫不執行
    為適當，爰併宣告緩刑2 年，以啟自新，並觀後效。
參、不另為無罪部分：
一、公訴意旨另以：乙○○於96年5 月30日販賣如附表一編號3
    所示電爐給顧客黃秀芬時，除侵占價金23220 元，同時亦侵
    占顧客購買電爐應獲之贈品8 吋黑色砂鍋1 只，因認被告乙○○此部分亦涉有業務侵占罪嫌。
二、訊據被告乙○○則堅詞否認有公訴人所指此部分犯行，辯稱
    ：實際上係黃秀芬於96年5 月24日購買電爐時，依廣南公司
    之活動，購買電爐係贈送8 吋黑色砂鍋為贈品，惟黃秀芬不
    要贈品8 吋黑色砂鍋，而要求伊贈送銀色咖啡壺，伊為滿足
    客戶以成交該筆買賣，乃自行購買黑色、銀色咖啡壺各1 個
    ，並以銀色咖啡壺交換黃秀芬所不要之贈品8 吋黑色砂鍋等
    語。被告乙○○上開所辯，核與證人黃秀芬於原審審審理時
    證稱：伊購買電爐時有說不要贈品砂鍋，而要求乙○○贈送
    銀色咖啡壺等語相符（見原審易字卷第66頁反面至第68頁）
    。系爭8 吋黑色砂鍋1 只既係被告乙○○為促成公司與顧客
    間之買賣，所為便宜措施，縱令不當，亦難認其有侵占之不
    法意圖；此外，亦無其他確切之證據足以證明被告乙○○就
    此部分犯行，是被告乙○○被訴此部分罪嫌尚屬不能證明。
    本應為無罪之判決，惟公訴人認此部分與前揭侵占黃秀芬購
    買電爐之價金部分有實質上一罪之關係，故不另為無罪之諭
    知。
肆、上訴駁回部分：
一、公訴意旨另以：乙○○係廣南國際有限公司（下稱廣南公司
    ）聘用在高雄遠東百貨公司銷貨之專櫃人員，乙○○意圖為
    自己不法之所有，於附表二所示時間，陸續侵占如附表二所
    示顧客購買廣南公司產品所給付之貨款，為掩飾犯行，另行
    起意，除於販賣附表二所示物品時在其業務上應登載之庫存
    表及日盤點表內為虛偽之登載外，亦於販賣附表一所示物品
    時為不實之登載，嗣經廣南公司發覺有異，而於96年7 月13
    日指派員工蔡麗卿至該專櫃盤點存貨始發現被告製作之庫存
    表與廣南公司日盤點表、現場存貨不符，始知上情，因認被
    告乙○○此部分亦涉係犯刑法第336 條第2 項之業務侵占罪
    嫌及刑法第215 條業務登載不實罪嫌。
二、公訴人認被告乙○○涉有上開罪嫌係以：證人戊○○、蔡麗
    卿於偵訊中之證述、被告填具之96年5 月24日、同年6 月17
    日、7 月13日銷售憑單、廣南公司數量日盤點表、被告乙○○所製作之庫存表、蔡麗卿製作之盤點報告等，為其主要論
    據。訊據被告乙○○則否認有公訴人所指此部分犯行，辯稱
    ：附表二編號1 所示之咖啡壺實際上係黃秀芬於96年5 月24
    日購買電爐時，依廣南公司之活動，購買電爐係贈送8 吋黑
    色砂鍋為贈品，但黃秀芬表明不要贈品8 吋黑色砂鍋，要求
    伊贈送銀色咖啡壺，伊為滿足客戶以成交該筆買賣，乃自行
    購買黑色、銀色咖啡壺各1 個，並以銀色咖啡壺交換黃秀芬
    所不要之贈品8 吋黑色砂鍋等語；就附表二編號2 所示販賣
    給甲○○烤箱之價金部分辯稱：96年6 月17日甲○○係購買
    2 個烤箱，並各支付定金5000 元 、6000元，伊有載明於銷
    售憑單，嗣甲○○於96年7 月13 日 決定改買原價22680 元
    ，打95折為21546 元之霧面烤箱1 個，是伊於銷售憑單上記
    載扣除甲○○於96年6 月17日已付之5000元、6000元之定金
    ，甲○○本應支付10546 元，但甲○○退還原價1980元打95
    折為1881元之8 吋砂鍋1 個，所以甲○○實際支付之金額是
    8665元，又甲○○於96年7 月13日加購手工鍋1 組價金1348
    2 元，烤箱網架1 個價金720 元，伊均有登載於96年6 月17
    日、7 月13日之銷售憑單上等語。
三、經查：
  (一)關於附表二編號1 所示加啡壺部分業據證人黃秀芬於原審審
    理時證稱：伊向乙○○購買電爐時係給乙○○售價9 折之現
    金，請乙○○代購禮券，因此未至櫃台結帳，伊知道一般買
    東西會有此種優惠方式之情形，又伊購買上開電爐時有說不
    要贈品砂鍋，而要求乙○○贈送銀色咖啡壺，伊僅支付九折
    現金即23220 元等語（見原審易字卷第66頁反面至第68頁反
    面），足徵證人黃秀芬並未支付附表二編號1 所示咖啡壼之
    價金，則被告乙○○辯稱事後係其出錢購買等語，應屬可信
    ，至其未將所購買之價金支付廣南公司，亦係債務不履行之
    另一問題。再者，被告乙○○所製作之96年5 月24日銷售憑
    單亦載稱：「黑1440（元）、銀1755（元）」（見偵(一)卷第
    7 頁）；96年5 月30日銷售憑單載稱：「23220 （元）黃秀
    芬」等語（見偵(一)卷第10頁），所製作之96年5 月份業績表
    載稱：「（5 月）24（日）（星期）四（公司出貨金額）31
    95（元）」、「（5 月）30（日）（星期）日（公司出貨金
    額）23220 元」等語（見偵(二)卷第33頁），亦無不實登載可
    言。
  (二)證人甲○○於本院審理時亦證稱：「其係購買一個烤箱、一
    個鍋子，烤箱是2 萬多元，鍋子是1 萬多元，記得有人到我
    家安裝」等語（見本院上易卷第110 頁），而被告乙○○於
    96年6 月17日及同年7 月13日所製作之銷售憑單亦分別記載
    ：「5000、6000（元）方小姐」、「-1980 、8665元方小姐
    」、「13482 元方小姐」等語（見偵(一)卷第11、12頁）；於
    所製作之96年6 月份業績表載明：「17日（星期）日（單日
    營業額）46460 （元）」等語（即合計96年6 月17日銷售憑
    單所載商品之全部金額）（見偵(二)卷第34頁）；96年7 月份
    業績表記載：「（7 月）13日公司出貨金額61456 元」等語
    （即合計96年7 月13日銷售憑單所載商品之全部金額（見偵
    (二)卷第35頁）。足徵被告乙○○確有如實填載於其所製作之
    銷售憑單及業績表無訛。核與證人甲○○於本院審理時亦證
    稱：「其係購買一個烤箱、一個鍋子，烤箱是2 萬多元，鍋
    子是1 萬多元，記得有人到我家安裝」等語相符（見本院上
    易卷第110 頁）。核與被告乙○○所辯：96年6 月17日甲○○係購買2 個烤箱，並各支付定金5000元、6000元，伊有載
    明於銷售憑單，嗣甲○○於96年7 月13日決定改買原價2268
    0 元，打95折為21546 元之霧面烤箱1 個，伊因而於銷售憑
    單上記載扣除甲○○於96年6 月17日已付之5000元、6000元
    之定金，甲○○本應支付10546 元，但甲○○退還原價1980
    元打95折為1881元之8 吋砂鍋1 個，所以甲○○實際支付之
    金額是8665元，又甲○○於96年7 月13日加購手工鍋1 組價
    金13482 元，烤箱網架1 個價金720 元，均有登載於96年6
    月17日、7 月13日之銷售憑單上等語相符。雖其係遲至同年
    7 月13日廣南公司派員南下盤點時繳交上開款項，此經告訴
    人廣南公司於書狀陳明在卷（見偵(一)卷第3-4 頁），並為被
    告乙○○所是認。惟其並無經請求而拒不繳交之情事，就6
    月17日之款項距其繳交之7 月13日不到1 個月，雖其遲繳有
    違公司之規定，惟此僅能認被告乙○○有違約，亦不得據此
    認被告乙○○有侵占之意圖。
  (四)公訴人認被告乙○○於96年7 月13日侵占客戶丁○○購買手
    工鍋蓋1 個之價金4500元、吳惠琴購買手工鍋組1 個之價金
    11232 元、洪淑貞購買手工鍋1 組之價金13482 元部分，依
    被告乙○○於96年7 月13日銷售憑單載明：「鍋蓋4500 （
    元）丁○○、11232 元吳惠琴、13482 元洪淑貞」等語，且
    所製作之同年7 月份業績表亦載明：「7 月13日，公司出貨
    金額61456 元」等語（即合計96年7 月13日銷售憑單所載商
    品之全部金額）（見偵(一)卷第12頁、偵(二)卷第35頁），足徵
    被告乙○○並無登載不實。而被告乙○○係於96年7 月13日
    公司派員南下盤查時，當場以禮券繳交上開銷售金額（見偵
    (一)卷第4頁）。縱如證人兀瓊玲（即廣南公司之總經理）於
    原審審理時證稱：廣南公司禁止專櫃人員以代購禮券之方式
    ，優惠客戶，如有發現專櫃人員以此方式銷售，會加以勸導
    ，若再不遵守即移送法辦，依廣南公司之規定，客戶在百貨
    公司買商品，即應現場要入百貨公司帳，客戶若欲享有9 折
    優惠，客戶不能於百貨公司現場直接取貨，僅能由廣南公司
    直接寄送商品與客戶，以貨到付款之方式取貨等語（見原審
    易字卷第58頁反面）。惟縱被告乙○○違反上開規定，亦僅
    係被告乙○○違反公司之內部規定，得否為解約之另一問題
    ，不能據此認被告乙○○有不法之意圖。
  (五)被告乙○○關於販賣附表二所示廣南公司之物品部分，其中
    關於編號1 所示96年5 月24日販賣買黑色、銀色咖啡壺各1
    個之價金3195元部分，係因事後顧客黃秀芬不想要8 吋黑色
    砂鍋之贈品，始由被告乙○○以自購之方式咖啡壺贈送黃秀
    芬使然，已如上述，被告乙○○事後未予更正為自己之名義
    ，亦疏失之問題，尚難認於行為時有故為不實之登載。附表
    一編號1 所示96年5 月27日顧客葉敏慧購買不銹鋼油炸鍋1
    個之價金11322 元部分，依卷附被告乙○○所製作之96年5
    月27日銷售憑單記載：「1.5L不銹鋼11322 （元）葉敏慧」
    等語，96年5 月份業績表亦載明：「5 月27日公司出貨金額
    11322 （元）」等語（見偵(一)卷第8 頁、偵(二)卷第33頁），
    足認被告乙○○就此亦無為不實之登載可言。就被告美燕於
    96年5 月28日侵占客戶維修費1550元部分，被告乙○○辯稱
    ：96年5 月28日之客戶維修費，伊未登載於該日銷售憑單，
    係因依廣南公司之規定，維修費係登載於另一本維修簿上，
    而非登載於銷售憑單上，但上開維修費伊仍有登載於業績表
    上等語。被告乙○○上開所辯，核與卷附其於其所製作之96
    年5 月份業績表內所載「5 月28日公司出貨1550」等語相符
    （見偵(二)卷第33頁），足徵被告乙○○上開所辯非無可信。
    被告乙○○所製作之96年5 月29日銷售憑單登載：「2500（
    元）丁○○」、「2500（元）丙○○」；96年7 月13日銷售
    憑單登載：「9020（元）丁○○」、「9020（元）丙○○」
    等語（見偵(一)卷第9 、12頁），以上合計2500元、2500元、
    9020元、9020元，總計即為公訴意旨所指之23040 元；而被
    告乙○○所製作之96年5 月份業績表亦載明：「5 月29日公
    司出貨金額9212元」等語，亦即扣除96年5 月29日銷售憑單
    所載他項商品4212元，即為2500元2 筆之金額（見偵(二)卷第
    33頁）；再者，被告乙○○所製作之96年7 月份業績表亦記
    載：「7 月13日公司出貨金額61456 （元）」等語，即合計
    96年7 月13日銷售憑單所載商品之全部金額（見偵(二)卷第35
    頁），可見被告乙○○就此部分亦無不實登載可言。附表一
    編號4 所侵占黃秀芬購電爐部，被告乙○○於96年5 月30日
    銷售憑單記載：「23220 元黃秀芬」等語；於96年5 月份業
    績表載稱：「5 月30日公司出貨金額23220 元」等語（見偵
    (一)卷第10頁、偵(二)卷第33頁），足徵亦無不實登載可言，綜
    上所述，被告乙○○雖有侵占附表一所示之款項，惟並無不
    實登載可言。
  (六)96年7 月13日廣南公司前去盤點當日，被告乙○○尚未終結
    當日以前之全部交易，依常情判斷，當日全部交易終結前之
    庫存表既未及製作完成，則盤點當時之實際庫存情況，與被
    告乙○○盤點前所製作之庫存表，有所不同，尚非難以想像
    。況被告乙○○既有每日如實填寫銷售憑單，則據銷售憑單
    所記載之情形，亦可輕易得悉庫存之情況，被告乙○○應無
    虛偽登載庫存表之必要。是被告乙○○應無公訴意旨所指虛
    偽登載業務上應登載之庫存表及銷售憑單之行為。
  (七)此外，復查無其他證據足以證明被告乙○○於侵占附表一所
    示款款項時，尚有在其業務上應登載之文書內為不實之登載
    ，亦無侵占附表二所示財物及於其業務上所應登載之文書內
    為不實之登載，自難遽以刑法第336 條第2 項之業務侵占罪
    、刑法第215 條業務登載不實罪相繩，是被告乙○○被訴此
    部分罪嫌，尚屬不能證明，公訴人認上開罪嫌與論罪科刑部
    分均係犯意各別，行為互殊，應分論併罰，自應就此部分為
    無罪之諭知。
四、原審因認被告乙○○被告附表二所示侵占及業務登載不實及
    於侵占附表一所示財物時亦有業務登不實之罪嫌部分之犯罪
    不能證明，而為被告乙○○無罪之諭知，經核與法並無不合
    。檢察官循告訴人廣南公司之請求聲請上訴，仍執前詞指摘
    原判決不當，為無理由，應予駁回。
據上論結，應依刑事訴訟法第368 條、369 條第1 項前段、第36
4 條、第299 條第1 項前段，刑法第336 條第2 項、第41條第1
項、第74條第1 項第1 款，刑法施行法第1 條之1 ，判決如主文
。
本案經檢察官陳宗吟到庭執行職務。
中    華    民    國    98    年    11    月    18    日
                   刑事第四庭   審判長法  官  蕭權閔
                                      法  官  陳吉雄
                                      法  官  李嘉興
以上正本證明與原本無異。
不得上訴。
中    華    民    國    98    年    11    月    18    日
                                      書記官  郭榮芳
附錄本件判決論罪科刑法條：
刑法第336條
對於公務上或因公益所持有之物，犯前條第 1 項之罪者，處 1
年以上 7 年以下有期徒刑，得併科 5 千元以下罰金。
對於業務上所持有之物，犯前條第 1 項之罪者，處 6 月以上
5 年以下有期徒刑，得併科 3 千元以下罰金。
前二項之未遂犯罰之。
   附表一
   ┌──┬─────┬───────┬───────────────┐
   │編號│日期      │   侵占物     │   備     考                  │
   │    │          │              │                              │
   ├──┼─────┼───────┼───────────────┤
   │1   │96.5.27   │現金及禮券計11│葉敏慧購買不銹鋼油炸鍋1個之價 │
   │    │          │322 元        │金。                          │
   ├──┼─────┼───────┼───────────────┤
   │2   │96.5.28   │現金新台幣1550│客戶支付之維修費。            │
   │    │          │元            │                              │
   ├──┼─────┼───────┼───────────────┤
   │3   │96.5.29   │禮券及現金計  │丙○○、丁○○分別購買手工鍋各│                            │
   │    │          │23040 元      │1組之價金。                   │
   ├──┼─────┼───────┼───────────────┤
   │4   │96.5.30   │新台幣23220元 │黃秀芬購買電爐1 個之價金。    │
   └──┴─────┴───────┴───────────────┘
    附表二
   ┌──┬─────┬───────┬───────────────┐
   │編號│日期      │   侵占物     │   備註                       │
   ├──┼─────┼───────┼───────────────┤
   │ 1  │96.5.24   │新台幣3195元。│黃秀芬購買之黑色、銀色咖啡壺各│
   │    │          │              │1個之價金。                   │
   ├──┼─────┼───────┼───────────────┤
   │ 2  │ 96.6.17  │新台幣10546元 │甲○○購買烤箱1個之價金新台   │
   │    │          │              │幣21546元中新台幣10546元部份。│
   ├──┼─────┼───────┼───────────────┤
   │    │ 96.7.13  │新台幣43416元 │丁○○購買手工鍋鍋蓋之價金新  │
   │ 3  │          │              │台幣4500元；吳惠琴購買手工鍋1 │
   │    │          │              │組之價金新台幣11232元；洪淑貞 │
   │    │          │              │購買手工鍋1組之價金新台幣13482│
   │    │          │              │元；甲○○購買手工鍋1組之價金 │
   │    │          │              │新台幣13482元，及烤箱網架1個之│
   │    │          │              │價金新台幣720元               │
   └──┴─────┴───────┴───────────────┘


司法院資訊處製作；財團法人民間司法改革基金會備份。
